【裁判字號】    97,醫,10
【裁判日期】    980515
【裁判案由】    損害賠償
【裁判全文】
臺灣臺中地方法院民事判決                97年度醫字第10號
原      告 丁○○
訴訟代理人 陳浩華律師
被      告 戊○○
訴訟代理人 吳淑芬律師
           林松虎律師
被      告 乙○○即林新醫院
訴訟代理人 王秋霜律師
複 代理 人 丙○○
           甲○○
上列當事人間請求損害賠償事件，經本院刑事庭移送而來（96年
度附民字第8號），本院於民國98年4月29日言詞辯論終結，判決
如下：
    主  文
被告應連帶給付原告新臺幣肆拾萬元，及被告戊○○自民國九十
六年一月六日、被告乙○○即林新醫院自民國九十六年一月十一
日起，均至清償日止，按週年利率百分之五計算之利息。
原告其餘之訴駁回。
訴訟費用由被告連帶負擔五分之二，餘由原告負擔。
本判決原告勝訴部分得假執行。但被告以新臺幣肆拾萬元為原告
預供擔保，得免為假執行。
原告其餘假執行之聲請駁回。
    事實及理由
壹、原告主張：
一、被告乙○○為設址在台中市○○路○段36號林新醫院之院長
    ，同案被告戊○○係林新醫院之骨科醫師。原告丁○○於民
    國92年7月6日因車禍至林新醫院就醫，經被告戊○○診斷為
    右側股骨幹閉鎖式骨折後，由被告戊○○施行手術，並以鐵
    釘及鐵板內固定術固定骨折處。嗣於93年7月23日，原告因
    骨折處已癒合，由被告戊○○施行拆除鐵釘及鐵板手術，且
    於手術中培養細菌，培養結果為綠膿桿菌，原告因而住院觀
    察；於住院期間內之93年7月30日，原告開始發高燒，經診
    斷為傷口感染，且傷口有膿的形成，經再次細菌培養，培養
    結果仍為綠膿桿菌；於同年8月5日原告出院，並持續至林新
    醫院門診追蹤治療，治療方式以換藥治療為主，由於傷口未
    見改善，被告戊○○又先後於同年9月1日及同年10月13日再
    次施行清創手術，之後再以門診追蹤治療，治療方式仍以換
    藥治療為主，但傷口仍未見改善。惟於同年10月13日之治療
    中，被告戊○○診斷原告之病因已由原先初步認定的傷口筋
    膜發炎改為慢性骨髓炎，是時，被告戊○○本於其醫學知識
    及經驗，本應注意原告於93年7月23日手術中，即已培養有
    綠膿桿菌細菌之生長，其後又數次自傷口培養出綠膿桿菌細
    菌，經過2個月之診療，傷口換藥均無效，且其初步認定之
    病因已由「傷口筋膜發炎」改成為「慢性骨髓炎」之情形下
    ，再於同年10月13日做清創手術後，被告戊○○即應給予原
    告規則之抗生素繼續治療，並加上至少4星期的抗生素處理
    ，同時須密切追蹤感染指數，否則不易根除、容易復發，被
    告戊○○明知如此，依當時狀況，又無不能注意之情形，竟
    疏未注意，而未立即給予原告規則之抗生素繼續治療，並加
    上至少四星期的抗生素處理，致使原告骨髓炎之疾病日益加
    劇，更因傷口未見改善，而於93年11月29日，進行第三次之
    清創手術，原告即因被告戊○○前述醫療疏失而延長骨髓炎
    之症狀，並延長治療時間，致受有生理機能不健全之傷害。
    嗣於93年12月2日，經中國醫藥大學附設醫院感染科主任王
    任賢會診後，亦判定為骨髓炎，原告乃於93年12月30日轉診
    到中國醫藥大學附設醫院就醫，經該醫院於94年1月12日以
    核子醫學掃描檢查後，診斷出原告上開傷勢係罹患「右股骨
    慢性骨髓炎」之疾病，並由該醫院感染科門診自94年1月17
    日起至94年4月11日止，給予密集之抗生素治療，原告「右
    股骨慢性骨髓炎」之發炎指數方無升高之情形。原告因被告
    戊○○延誤治療，致受有生理機能不健全之傷害，其醫療過
    程難謂無疏失，且該過失與原告受有上述傷害間，顯有相當
    因果關係。另一被告乙○○即林新醫院身為醫院院長，竟疏
    未對於被告戊○○充足之監督，致使原告受有上述之傷害，
    被告戊○○侵權事實明確，並經刑事判決認定在案，被告乙○○即林新醫院與被告戊○○有僱傭關係，爰依民法第188
    條規定，請求應負連帶賠償責任。
二、原告因被告之醫療疏失，致受有生理機能不健全之傷害，精
    神上之痛苦難以言喻，爰請求被告賠償精神慰撫金新台幣（
    下同）100萬元整等語。
三、並聲明：被告等應連帶給付原告100萬元，並均自起訴狀繕
    本送達之翌日起至清償日止，依年息5％計算之利息。原告
    願供擔保，請准宣告假執行。
貳、被告部分
一、被告戊○○則以：
（一）被告戊○○於93年9月1日為原告施行清創手術（下稱第1
      次清創手術），清理原告大腿傷口上段發炎部分，因原告
      X光片並無骨髓炎之跡象，而於手術施行過程亦未發現原
      告發炎部分有向骨髓延伸之情形，乃診斷為肌肉筋膜發炎
      ，並以此為適當抗生素治療。嗣於同年10月13日，被告戊○○因原告大腿傷口中段發炎回診，經被告戊○○培養細
      菌結果為綠膿桿菌而曾懷疑原告可能為骨髓炎，然被告戊○○實際施行手術後（下稱第2次清創手術），發現原告
      發炎範圍僅及於肌肉筋膜而未向骨髓擴散，且X光片之股
      骨組織並無暗影骨蝕現象，乃認定原告應非骨髓炎，但為
      預防再度發炎，乃安排長達7日之抗生素治療。因發炎情
      形已為控制，遂不再繼續延長抗生素療程。同年11月28日
      ，原告因大腿傷口下段發炎回診，被告戊○○亦懷疑可能
      為骨髓炎而施行清創手術（下稱第3次清創手術）及病理
      報告認可能為骨髓炎，遂會診中國醫藥學院感染科醫師王
      任賢，經其會診後認定應屬骨髓炎且有施以長達一個月第
      三線抗生素之必要，被告戊○○因而安排一個月點滴抗生
      素及持續口服抗生素之治療。
（二）按病患是否為骨髓炎應依據病患之X光片是否有骨蝕狀況
      、病患臨床狀況及藉由手術切開傷口觀察，非以培養綠膿
      桿菌為判斷方式，此並為96年12月27日行政院衛生署醫事
      審議委員會鑑定書（下稱第2次鑑定）所肯認。又依上述
      檢查方式認定有骨髓炎跡象，除抗生素治療外，尚須先為
      深度之骨髓清創手術，且抗生素治療並不以非第一線抗生
      素治療為必要，僅於病情緊急、嚴重，需為非第三線抗生
      素治療時，經教學醫院感染科醫生會診確定有此必要（台
      中地區唯一之教學醫院感染症專科醫師為中國醫藥學院感
      染科醫師王任賢），始得為之。被告戊○○為原告施行第
      一次及第二次清創手術時，依臨床病理報告、X光片及為
      原告施行手術對傷口發炎情形之臨床診治，確實未認定係
      屬骨髓炎。被告戊○○既非認定原告係屬骨髓炎，依一般
      肌肉筋膜發炎方式處置並無不當。被告戊○○於原告出入
      院診斷書記載「右大腿慢性骨髓炎」乃因原告傷口容易發
      炎，且若發炎情況未受控制，極易演變為骨髓炎，故開立
      診斷書為慢性骨髓炎，以為原告安排相當於治療骨髓炎之
      較為長期抗生素治療療程。再者，第2次鑑定結果未認定
      被告戊○○於原告整個診療過程有何不當之處置及主觀上
      有何過失，縱原告於93年12月30日轉診至中國醫藥學院，
      並經核子醫學掃瞄認定為慢性骨髓炎，但不得據此認定原
      告早於轉診前，傷口之骨髓即有發炎之情形，亦不得認定
      被告戊○○早即知悉原告係屬骨髓炎之病症。原告並未因
      被告戊○○之醫療疏失致骨髓炎之疾病日益加劇，而受有
      生理機能不健全之傷害。
（三）承上所述，原告因右側大腿開放性傷口，而造成生理機能
      不健全之傷害並非被告戊○○所造成。原告縱因此受有精
      神上的痛苦，亦應歸責造成原告右側大腿開放性傷口之車
      禍肇事者，原告請求100萬元之精神慰撫金，並不相當等
      語，資為抗辯。
（四）並聲明：原告之訴及其假執行之聲請均駁回。如受不利益
      判決，願供擔保請准宣告免為假執行。
二、被告乙○○即林新醫院則以：
（一）系爭刑事一審判決經台灣高等法院台中分院97年度醫上易
      字第1064號上訴駁回判決確定，認被告戊○○確有醫療疏
      失，但其中對原告主張右膝關節攣縮、僵硬無法彎曲之傷
      害，認定並非被告戊○○之業務過失造成，原告所受傷害
      為骨髓炎病情加劇，以此要求精神慰撫金100萬元，實嫌
      過高等語，資為抗辯。。
（二）並聲明：原告之訴及其假執行之聲請均駁回。如受不利判
      決，願供擔保請准宣告免為假執行。
、本件經兩造整理並協議簡化爭點如下：
一、兩造不爭執之事項（本院逕採為判決之基礎，毋庸證明）：
（一）被告戊○○於92、93年間，受雇於被告乙○○所經營之台
      中市○○路○段36號林新醫院擔任骨科醫師。
（二）原告於92年7月6日因車禍至林新醫院就醫，經被告戊○○
      診斷為右側股骨幹閉鎖式骨折後，由被告戊○○施行手術
      ，並以鐵釘及鐵板內固定術固定骨折處。俟於93年7月23
      日，丁○○因骨折處已癒合，由戊○○醫師施行拆除鐵釘
      及鐵板手術，且於手術中培養細菌，培養結果為綠膿桿菌
      ，原告因而住院觀察；於住院期間內之93年7 月30日，原
      告開始發高燒，經診斷為傷口感染，且傷口有膿的形成，
      經再次細菌培養，培養結果仍為綠膿桿菌；於同年8 月5
      日原告出院，並持續至林新醫院門診追蹤治療，治療方式
      以換藥治療為主，由於傷口未見改善，被告戊○○又先後
      於同年9 月1 日及同年10月13日再次施行清創手術，之後
      再以門診追蹤治療，治療方式仍以換藥治療為主，但傷口
      仍未見改善。
（三）於93年10月13日之治療中，被告戊○○診斷原告之病況於
      診斷證明書記載原告之傷口為慢性骨髓炎，於同日做清創
      手術後，被告戊○○未給予原告規則之抗生素繼續治療，
      並加上至少四星期的抗生素處理。原告於93年11月29日，
      進行第三次之清創手術。
（四）嗣於93年12月2日，原告經中國醫藥大學附設醫院感染科
      主任王任賢會診後，判定為骨髓炎，乃於93年12月30日轉
      診到中國醫藥大學附設醫院就醫，經該醫院於94年1月12
      日以核子醫學掃描檢查後，診斷出原告上開傷勢係罹患「
      右股骨慢性骨髓炎」之疾病，並由該醫院感染科門診自94
      年1月17日起至94年4月11日止，給予密集之抗生素治療，
      原告「右股骨慢性骨髓炎」之發炎指數方無升高之情形。
二、兩造爭執之事項（本院判斷）：
（一）被告戊○○於93年10月13日為原告做清創手術後，依原告
      之病況，是否未給予原告規則之抗生素繼續治療，並加上
      至少四星期的抗生素處理？是否有醫療上之過失？
（二）原告是否因被告戊○○前述醫療疏失致使骨髓炎之疾病日
      益加劇，更因傷口未見改善，而於93年11月29日，進行第
      三次之清創手術，延長骨髓炎之症狀，並延長治療時間，
      致受有生理機能不健全之傷害？
（三）如被告戊○○就前揭醫療行為確有過失，被告應連帶賠償
      原告所受之損害，原告請求被告賠償慰撫金100萬元，是
      否相當？
肆、本院之判斷
一、原告主張：被告戊○○於93年10月13日為原告做清創手術後
    ，依原告之病況，未給予原告規則之抗生素繼續治療，並加
    上至少四星期的抗生素處理，其所為之醫療行為有過失，致
    使原告骨髓炎之疾病日益加劇，更因傷口未見改善，而於93
    年11月29日，進行第三次之清創手術，延長骨髓炎之症狀並
    延長治療時間，致受有生理機能不健全之傷害等情，業據其
    舉本院95年度醫易字第1號刑事判決暨卷內資料為證。
二、被告雖以前揭情詞置辯，惟查：
（一）被告戊○○於93年10月13日原告住院時親自書寫之住院紀
      錄（Admission Note）上即載明：「Impression：Chroni
      c Osteomyelitis of right thigh」（意即右大腿慢性骨
      髓炎）。且自93年10月14日起至同年月20日止，每日之病
      歷記錄上亦均親筆記載原告之病症為「Chronic Osteomye
      litis of R't thigh」。於93年10月20日、93 年12月30
      日開立之診斷證明書「診斷欄」內，更載明係「右大腿慢
      性骨髓炎」等情，有林新醫院提出之病歷第二冊所附之住
      院紀錄、病歷記錄及診斷證明書附於刑事卷可憑。另於93
      年10月13日之護理記錄亦記載「…病人因右大腿骨髓炎ｏ
      ｐ次…」，於同年月20日之護理記錄則記載：「…此次，
      右大腿骨髓炎開刀數次，仍感紅腫情形…」，更有林新醫
      院提出之病歷第二冊所附之護理記錄附於刑事卷可查。衡
      情，以醫師與護理人員在病狀診斷之從屬關係而言，要非
      被告戊○○就原告於93年10月13日至20日之住院病情，確
      實診斷為「右大腿慢性骨髓炎」，護理人員當無在護理記
      錄中記載原告係該病症之可能。再者，原告在林新醫院就
      診之病歷二冊及Ｘ光片46片經送請行政院衛生署醫事審議
      委員會鑑定結果，該委員會依93年10月13日住院、93年10
      月20日出院之出入院診斷及93年11月28日住院、93年12月
      30日出院之出入院診斷，均明確記錄為慢性骨髓炎，故認
      定被告戊○○於93年10月13日之診斷已改為慢性骨髓炎等
      情，亦有該委員會95年11月9日衛署醫字第0950216233號
      函所附之鑑定書、97年1月22日衛署醫字第0970205583號
      書函所附之鑑定書附於刑事卷可稽。綜合上情，被告戊○○於93年10月13日確實業已診斷出原告之病因為「慢性骨
      髓炎」之事實，堪以認定。被告戊○○抗辯：其為原告施
      行第一次及第二次清創手術時，依臨床病理報告、X光片
      及為原告施行手術對傷口發炎情形之臨床診治，確實未認
      定係屬骨髓炎云云，並非可採。
（二）被告戊○○為治療原告，曾於93年9月1日、10月13日申報
      健保代碼48004C（＜5cm），93年11月19日日申報健保代
      碼48005C（5－10cm），此等健保代碼係代表清創手術，
      代碼48004C為傷口小於5公分，代碼48005C為傷口約5至10
      公分。而原告因右股骨幹骨折，經手術以鋼釘鋼板內固定
      後，最後住院拔釘，拔完釘後因傷口感染，最後變成骨髓
      炎之情形而言，此骨髓炎由於骨折處已癒合，其後續發展
      可能骨頭感染處會經數次清創手術，數週至數月抗生素治
      療，最後應會痊癒等情，亦有行政院衛生署醫事審議委員
      會97年1月22日衛署醫字第0970205583號函所附之鑑定書
      附於刑事卷可參。足見原告所患之慢性骨髓炎雖可能需歷
      經數次清創手術，但並非僅限健保代號64005（代表骨髓
      炎之死骨切除，包含股骨區域）之手術型態，被告戊○○
      以其於手術記錄上之健保代號係記載48004，並非64005，
      抗辯：其於93年10月13日手術結果，發現原告並非慢性骨
      髓炎云云，與其親書之各項病歷、診斷證明書之紀錄不合
      ，要無足取。
（三）被告戊○○於93年10月13日書立之用藥醫囑單上載明：使
      用「Genta-C 80mg/2ml/VIAL（Gentamicin）」，停止日
      期為93年10月20日，惟Genta-C（Gentamicin）是第一線
      之抗生素，並非專為治療慢性骨髓炎所用之抗生素，此由
      原告於93年9月1日非因慢性骨髓炎由被告戊○○進行清創
      手術之住院期間，被告戊○○亦開立相同藥物予原告服用
      ，即可證之。且被告戊○○開立服用之期間即原告該次住
      院期間（93年8月31日至同年9月5日），與被告戊○○於
      93年10 月13日開立上開藥物予原告，亦係載明服用至出
      院日即同年月20日為止之情形，完全一致，足見上開藥物
      並非針對原告所患之慢性骨髓炎特別開立之抗生素，而係
      被告戊○○為病患施行清創手術，於病患住院期間，為抑
      制發炎，通常會開立之藥物。此由原告之後轉診至中國醫
      藥大學附設醫院後，因診斷病因為「右股骨慢性骨髓炎」
      ，故自94年1月17日起至94年4月11日止，均使用「antibi
      otics」治療（見台灣台中地方法院檢察署94年度偵字第8
      934號偵查卷第187、188頁），而非「Gentamicin」，益
      可證之。況且，被告戊○○開立「Gentamicin」予原告服
      用之期間長短，端視該次原告住院之久暫，被告戊○○抗
      辯：其於原告出入院診斷書記載「右大腿慢性骨髓炎」乃
      因原告傷口容易發炎，且若發炎情況未受控制，極易演變
      為骨髓炎，故開立診斷書為慢性骨髓炎，以為原告安排相
      當於治療骨髓炎之較為長期抗生素治療療程云云，亦非可
      採。
（四）被告戊○○於93年10月13日原告住院時，既已診斷出原告
      罹患「慢性骨髓炎」，詎於原告於同年月22日出院後，迄
      至同年11月29日（行政院衛生署醫事審議委員會前開二次
      鑑定報告均誤為同年11月19日）再次安排清創手術之門診
      追蹤期間，治療仍以換藥為主，並未給予抗生素，原告傷
      口因而未獲改善，致使原告之骨髓炎加劇，延長骨髓炎之
      症狀，且另需於同年11月29日再度安排清創手術，之後，
      被告戊○○始規則給予抗生素治療等情，此有林新醫院提
      出之病歷足資佐憑，復經行政院衛生署醫事審議委員會審
      閱上開病歷資料後，鑑定詳確（參該委員會於95年11月9
      日衛署醫字第0950216233號書函所附之鑑定書），被告戊○○對於其用藥情形亦不爭執。準此，被告戊○○明知對
      於慢性骨髓炎之患者應為適當且及時之清創手術，並加上
      至少四星期的抗生素處理，同時須密切追感染指數，否
      則不易根除，容易復發，竟於93年10月13日已診斷出原告
      患有慢性骨髓炎後，未依一般醫療常規予以治療，導致原
      告之骨髓炎之症狀未能改善，進而需要進行另一次之清創
      手術，其所為治療行為，顯然有所疏失，至為明確。且原
      告所患之慢性骨髓炎病情亦因此而未能獲得改善，甚至需
      再實行清創手術，延長骨髓炎之病情及治療之時間，嚴重
      影響原告生理機能之健全，更屬灼然，原告所受傷害自與
      被告戊○○疏失之醫療行為有相當因果關係。
（五）本件經送請行政院衛生署醫事審議委員會鑑定結果，亦認
      為被告戊○○於93年10月13日為原告做清創手術並出院後
      ，被告戊○○應予以規則之抗生素繼續治療，被告戊○○
      對於病情雖未診斷錯誤，但給予換藥，並未持續給予抗生
      素治療，以致其骨髓炎加劇（意指延長骨髓炎之症狀，延
      長治療時間），其間有因果關係存在，故被告戊○○之治
      療行為，難謂無疏失之處等情，亦有該委員會前開二次鑑
      定書附於刑事卷可參。
（六）原告因被告戊○○前述醫療疏失而延長骨髓炎之症狀，並
      延長治療時間，致受有生理機能不健全之傷害，刑事責任
      部分經本院95年度醫易字第1號刑事判決判處有罪，被告
      戊○○不服該判決提起上訴，經台灣高等法院台中分院97
      年醫上易字第1064號於97年9月18日駁回上訴確定，有前
      揭判決在卷可憑（見本院卷第6至12、89至90頁）。前開
      刑事卷所附之資料，並經本院調閱前揭刑事卷查核屬實，
      有刑事卷影本在卷可憑。
三、按因故意或過失，不法侵害他人之權利者，負損害賠償責任
    。不法侵害他人之身體、健康、名譽、自由、信用、隱私、
    貞操，或不法侵害其他人格法益而情節重大者，被害人雖非
    財產上之損害，亦得請求賠償相當之金額。其名譽被侵害者
    ，並得請求回復名譽之適當處分，民法第184條第1項前段、
    第195條第1項前段分別定有明文。本件被告戊○○為原告所
    為之醫療行為有前揭疏失，因而延長原告骨髓炎之症狀，並
    延長治療時間，致原告受有生理機能不健全之傷害，已如前
    述，原告所受傷害顯與被告戊○○之醫療過失行為間有相當
    之因果關係，被告戊○○自應負侵權行為之損害賠償責任。
    再按受僱人因執行職務，不法侵害他人之權利者，由僱用人
    與行為人連帶負損害賠償責任。但選任受僱人及監督其職務
    之執行，已盡相當之注意或縱加以相當之注意而仍不免發生
    損害者，僱用人不負賠償責任，民法第188條第1項亦定有明
    文。本件被告戊○○於92、93年間，受雇於被告乙○○所經
    營之林新醫院擔任骨科醫師，此為兩造不爭執之事實。被告
    戊○○受雇執行骨科醫療職務，為原告從事醫療行為，因過
    失不法侵害原告權利，其未能舉證證明其選任及監督被告戊○○職務之執行已盡相當之注意或縱加以相當之注意而仍不
    免發生損害，基於其與被告戊○○間之僱傭關係，亦應負連
    帶賠償之責。
四、原告請求被告連帶賠償慰撫金100萬元，是否相當：
    按法院對於慰撫金之量定，應斟酌加害程度、兩造之身分地
    位經濟狀況等關係定之（最高法院51台上字第223號判例、
    74年度第9次民事庭會議決議參照）。查原告陳述其國中畢
    業，92年7月6日車禍受傷前於其父親經營之餐館任職，月薪
    約5萬元，目前無工作，名下無財產等情，提出營利事業登
    記證及工作證明書為證（見附民卷第86、87頁）。被告戊○○陳述其國立陽明醫學大學畢業，目前在台北博仁醫院擔任
    醫師，96年之薪資所得約200萬元，名下無財產等情，提出
    畢業證明、扣繳憑單及門診時間表為證（見本院卷第25、65
    、66頁）。被告乙○○即林新醫院陳述其高雄醫學院畢業，
    現為林新醫院院長，林新醫院係向林億股份有限公司承租經
    營，營收狀況視業績而定，並無固定標準，其於林億股份有
    限公司投資，96年度之股利淨額為1,360,205元等情，並提
    出股利憑單為證（見本院卷第64頁）。本院依職權調查兩造
    之財產所得：原告96、97年度並無所得收入，名下除一部汽
    車外，無其他財產；被告戊○○96、97年之薪資所得各約30
    0萬元、200萬元，其名下有房屋、土地各一筆及汽車一部；
    被告乙○○97年之所得約400多萬元，其名下有房屋二筆、
    土地多筆及汽車一部等情，此有本院稅務電子閘門財產所得
    調件明細表在卷可憑（見本院卷第26至30、152至169頁）。
    本院審酌上情及原告因被告戊○○前述醫療疏失而延長骨髓
    炎之症狀，並延長治療時間，致受有生理機能不健全之傷害
    ，其精神上所受之痛苦，認原告依民法第195條第1項規定請
    求精神慰撫金100萬元，尚嫌過高，應予酌減至40萬元，方
    屬相當；原告逾此部分之請求，無法准許。
五、綜上所述，原告依侵權行為之法律關係，請求被告連帶賠償
    其所受之損害，於40萬元，及各自起訴狀繕本送達被告之翌
    日即被告戊○○自96年1月6日、被告乙○○即林新醫院自96
    年1月11日起，均至清償日止，按週年利率百分之5計算之法
    定遲延利息之範圍內，於法有據，應予准許，逾此範圍之請
    求，核屬無據，應予駁回。
六、兩造分別陳明願供擔保請准為假執行及免為假執行之宣告，
    經核原告勝訴部分係所命給付之金額未逾50萬元之判決，應
    依民事訴訟法第389條第1項第5款之規定依職權宣告得假執
    行，並就被告聲請供擔保免為假執行部分酌定相當之擔保金
    額予以准許。至於原告敗訴部分，其假執行之聲請亦失所附
    麗，應併予駁回。
七、本件事證已臻明確，兩造其餘攻擊防禦方法，核與判決結果
    不生影響，爰不逐一論述。
伍、訴訟費用負擔、宣告假執行及免為假執行之依據：民事訴訟
    法第79條、第85條第2項、第389條第1項第5款、第392條第2
    項。
中    華    民    國    98    年    5     月    15    日
                  民事第三庭    法  官  黃渙文
正本係照原本作成。
如對本判決上訴，須於判決送達後20日內向本院提出上訴狀（須
附繕本）。
中    華    民    國    98    年    5     月    15    日
                                書記官


司法院資訊處製作；財團法人民間司法改革基金會備份。
